【裁判字號】    97,訴,1179
【裁判日期】    971209
【裁判案由】    違反槍砲彈藥刀械管制條例
【裁判全文】
臺灣高雄地方法院刑事判決              97年度訴字第1179號
公  訴  人  臺灣高雄地方法院檢察署檢察官
被      告  甲○○
指定辯護人  周君強律師
上列被告因違反槍砲彈藥刀械管制條例案件，經檢察官提起公訴
（97年度偵字第13672 號），本院判決如下：
    主  文
甲○○犯非法寄藏可發射子彈具殺傷力之改造手槍罪，處有期徒
刑參年貳月，併科罰金新臺幣伍萬元，罰金如易服勞役，以新臺
幣壹仟元折算壹日。扣案之仿BERETTA 廠92FS型半自動手槍之改
造手槍壹支（槍枝管制編號：0000000000號）、仿GLOCK 廠27型
半自動手槍之改造手槍壹支（槍枝管制編號：0000000000號）、
九釐米制式子彈肆顆、非制式子彈肆顆，均沒收。
    犯  罪  事  實
一、甲○○明知未經許可，不得持有、寄藏具殺傷力之改造手槍
    及子彈，竟於民國92年間，在高雄縣鳳山市五甲地區，向年
    籍不詳之「涂安隆」（音譯，經查無此人）收受具有殺傷力
    之仿BERETTA 廠92FS型半自動手槍製造之槍枝，換裝土造金
    屬槍管而成之改造手槍1 支（槍枝管制編號：0000000000號
    ）、具有殺傷力之仿GLOCK 廠27型半自動手槍製造之槍枝，
    換裝土造金屬槍管而成之改造手槍1 支（槍枝管制編號：00
    00000000號）、具殺傷力之口徑9mm 制式子彈6 顆（經採樣
    試射2 顆後剩餘4 顆）、具殺傷力之直徑約9.0 ±0.5mm 金
    屬彈頭之非制式子彈4 顆（經採樣試射2 顆後剩餘2 顆）及
    具殺傷力之直徑約6.0 ±0.5mm 金屬彈頭之非制式子彈3 顆
    （經採樣試射1 顆後剩餘2 顆），而未經許可持有之，並先
    寄藏在高雄市苓雅區○○○路93巷57號住宅中，嗣改寄藏在
    其高雄市左營區租屋處之臥房床頭櫃中。經警於96年12月16
    日上午4 時許，在高雄市○○區○○路與福德路路口查獲，
    並扣得上開改造手槍、子彈。
二、案經高雄市政府警察局苓雅分局報告臺灣高雄地方法院檢察
    署檢察官偵查起訴。
    理  由
一、按被告以外之人於審判外之言詞或書面陳述，除法律有規定
    者外，不得作為證據；又被告以外之人於審判外之陳述，雖
    不符刑事訴訟法第159 條之1 至第159 條之4 之規定，而經
    當事人於審判程序同意作為證據，法院審酌該言詞陳述或書
    面陳述作成時之情況，認為適當者，亦得為證據；當事人、
    代理人或辯護人於法院調查證據時，知有第159 條第1 項不
    得為證據之情形，而未於言詞辯論終結前聲明異議者，視為
    有前項之同意。刑事訴訟法第159 條第1 項、第159 條之5
    分別定有明文。經查，本判決所引用之各項證據資料，其屬
    於被告以外之人於審判外之言詞、書面陳述者，均據本院於
    調查證據程序逐一提示並告以要旨，檢察官、被告、辯護人
    均知該等證據為被告以外之人之審判外陳述，均未於言詞辯
    論終結前聲明異議，本院審酌上開證據作成時之情況，亦無
    不當取供等情形，認為以之作為本案之證據亦屬適當，依刑
    事訴訟法第159 條之5 規定，應有證據能力。
二、上揭事實，業據被告甲○○坦承不諱，及證人即查獲員警周
    建中於偵查中證述扣案槍、彈於查獲當時係放在由被告所背
    之皮包中，並有扣案仿BERETTA 廠92FS型改造手槍1 支、仿
    GLOCK 廠27型改造手槍1 支、制式子彈6 顆、非制式子彈7
    顆，經送鑑定後，手槍1 支（槍枝管制編號：00000000 00
    號），認係改造手槍，由仿BERETTA 廠92FS型半自動手槍製
    造之槍枝，換裝土造金屬槍管而成，擊發功能正常，可供擊
    發適用子彈使用，認具殺傷力；手槍1 支（槍枝管制編號：
    0000000000號），認係改造手槍，由仿GLOCK 廠27型半自動
    手槍製造之槍枝，換裝土造金屬槍管而成，擊發功能正常，
    可供擊發適用子彈使用，認具殺傷力；子彈6 顆，認均係口
    徑9mm 制式子彈，採樣2 顆試射，可擊發，認具殺傷力；子
    彈4 顆，認均係非制式子彈，由金屬彈殼組合直徑9.0 ±0.
    5mm 金屬彈頭而成，採樣2 顆試射，可擊發，認具殺傷力；
    子彈3 顆，認均係非制式子彈，由金屬彈殼組合直徑6.0 ±
    0.5mm 鋼珠而成，採樣1 顆試射，可擊發，認具殺傷力等情
    ，有內政部警政署刑事警察局97年1 月17日刑鑑字00000000
    00號槍彈鑑定書（參偵查卷一第38至第44頁）在卷可稽，足
    認被告上開任意性之自白與事實相符。本件事證明確，被告
    犯行洵堪認定，應依法論科。
三、核被告甲○○所為，係犯槍砲彈藥刀械管制條例第8 條第4
    項之非法寄藏可發射子彈具殺傷力之改造手槍罪、同條例第
    12條第4 項之非法寄藏子彈罪。被告甲○○以一行為觸犯上
    開2 罪，為想像競合犯，應依刑法第55條之規定，從一重論
    以槍砲彈藥刀械管制條例第8 條第4 項之非法寄藏可發射子
    彈具殺傷力之改造手槍罪。按持有槍砲為長時間之繼續，乃
    行為之繼續而非狀態之繼續，故如未受允准，持有槍砲而無
    正當理由之行為持續長時間，於終止持有前，均在其犯罪行
    為實施中。其間法律縱有變更，其行為既繼續實施至新法施
    行以後，即與犯罪後法律有變更之情形不同，不生新舊法比
    較適用之問題，有最高法院75年度台上字第3370號判決意旨
    可資參照。又刑法部分條文雖於94年2 月2 日修正公布，並
    於95年7 月1 日施行，而本件被告寄藏前揭槍、彈之期間，
    係自92年間某日起（即前揭修正刑法施行前）至96年12月16
    日止（即前揭修正刑法施行後），依前揭說明，寄藏槍、彈
    乃行為之繼續而非狀態之繼續，故不生行為後法律變更，應
    為新舊法比較之問題，自應適用行為終止時之現行刑法等相
    關規定論處。爰審酌被告未經許可寄藏改造手槍、子彈，對
    於社會治安具有嚴重之潛在危險性，惟念其犯後坦承犯行，
    態度尚佳，且未持前揭槍、彈涉犯他罪，另並斟酌被告寄藏
    槍、彈之動機、數量、期間等一切情狀，量處如主文所示之
    刑，並諭知併科罰金新臺幣5 萬元及其易服勞役之折算標準
    。以示懲儆。扣案仿BERETTA 廠92FS型半自動手槍之改造手
    槍1 支（槍枝管制編號：0000000000號）、仿GLOCK 廠27型
    半自動手槍之改造手槍1支（槍枝管制編號：0000000000號
    ）、9mm 制式子彈4 顆（經採樣試射2 顆後剩餘4 顆）、非
    制式子彈4 顆（經採樣試射3 顆後剩餘4 顆），均具殺傷力
    ，已如前述，自係槍砲彈藥刀械管制條例第4 條第1 項第1
    款、第2 款所定之槍砲、彈藥，均係違禁物，應依刑法第38
    條第1 項第1 款之規定宣告沒收之。
據上論斷，應依刑事訴訟法第299 條第1 項前段，槍砲彈藥刀械
管制條例第8 條第4 項、第12條第4 項，刑法第11條前段、第55
條、第42條第3 項前段、第38條第1 項第1 款，判決如主文。
本案經檢察官乙○○到庭執行職務。
中    華    民    國    97    年    12    月    9     日
                  刑事第十八庭  審判長法  官  廖建瑜
                                      法  官  林永村
                                      法  官  林裕凱
以上正本證明與原本無異。
如不服本判決應於收受送達後10日內向本院提出上訴書狀，並應
敘述具體理由；如未敘述上訴理由者，應於上訴期間屆滿後20日
內向本院補提理由書（均須按他造當事人之人數附繕本）「切勿
逕送上級法院」。
中    華    民    國    97    年    12    月    9     日
                                      書記官  黃靖媛


司法院資訊處製作；財團法人民間司法改革基金會備份。
